bálán	bállit+V+IV+Ind+Prs+Sg1
árvvosmuhtán	árvvosmuvvat+V+IV+Der/ahtti+V+TV+Ind+Prs+Sg1
árvvuhuhtán	árvu+N+Der/huhtti+V+TV+Ind+Prs+Sg1
árvvuhuhtán	árvvuheapme+A+Der/huhtti+V+TV+Ind+Prs+Sg1
ásehuhtán	áse+Sem/Ani+N+Der/huhtti+V+TV+Ind+Prs+Sg1
buoridáhtán	buorre+A+SgGenCmp+Cmp#dáhtá+N+Ess
buoridáhtán	buorre+A+SgGenCmp+Cmp#dáhtá+N+Sg+Nom+PxSg1
buoridáhtán	buorre+A+SgGenCmp+Cmp#dáhtá+N+Sg+Gen+PxSg1
buoridáhtán	buorre+A+SgGenCmp+Cmp#dáhtá+N+Sg+Acc+PxSg1
fiskkodáhtán	fisku+N+SgGenCmp+Cmp#dáhtá+N+Ess
fiskkodáhtán	fisku+N+SgGenCmp+Cmp#dáhtá+N+Sg+Nom+PxSg1
fiskkodáhtán	fisku+N+SgGenCmp+Cmp#dáhtá+N+Sg+Gen+PxSg1
fiskkodáhtán	fisku+N+SgGenCmp+Cmp#dáhtá+N+Sg+Acc+PxSg1
gievrudáhtán	gievrut+V+IV+Actor+N+SgNomCmp+Cmp#dáhtá+N+Ess
gievrudáhtán	gievrut+V+IV+Actor+N+SgNomCmp+Cmp#dáhtá+N+Sg+Nom+PxSg1
gievrudáhtán	gievrut+V+IV+Actor+N+SgNomCmp+Cmp#dáhtá+N+Sg+Gen+PxSg1
gievrudáhtán	gievrut+V+IV+Actor+N+SgNomCmp+Cmp#dáhtá+N+Sg+Acc+PxSg1
gievrudáhtán	gievrut+V+IV+Actor+N+SgGenCmp+Cmp#dáhtá+N+Ess
gievrudáhtán	gievrut+V+IV+Actor+N+SgGenCmp+Cmp#dáhtá+N+Sg+Nom+PxSg1
gievrudáhtán	gievrut+V+IV+Actor+N+SgGenCmp+Cmp#dáhtá+N+Sg+Gen+PxSg1
gievrudáhtán	gievrut+V+IV+Actor+N+SgGenCmp+Cmp#dáhtá+N+Sg+Acc+PxSg1
gudnejáhtán	gudni+N+SgNomCmp+Cmp#jáhti+N+Sg+Nom+PxSg1
gudnejáhtán	gudni+N+SgNomCmp+Cmp#jáhti+N+Sg+Gen+PxSg1
gudnejáhtán	gudni+N+SgNomCmp+Cmp#jáhti+N+Sg+Acc+PxSg1
gudnijáhtán	gudni+N+SgGenCmp+Cmp#jáhti+N+Sg+Nom+PxSg1
gudnijáhtán	gudni+N+SgGenCmp+Cmp#jáhti+N+Sg+Gen+PxSg1
gudnijáhtán	gudni+N+SgGenCmp+Cmp#jáhti+N+Sg+Acc+PxSg1
illudáhtán	illu+N+SgNomCmp+Cmp#dáhtá+N+Ess
illudáhtán	illu+N+SgNomCmp+Cmp#dáhtá+N+Sg+Nom+PxSg1
illudáhtán	illu+N+SgNomCmp+Cmp#dáhtá+N+Sg+Gen+PxSg1
illudáhtán	illu+N+SgNomCmp+Cmp#dáhtá+N+Sg+Acc+PxSg1
jorbbodáhtán	jorbu+N+SgGenCmp+Cmp#dáhtá+N+Ess
jorbbodáhtán	jorbu+N+SgGenCmp+Cmp#dáhtá+N+Sg+Nom+PxSg1
jorbbodáhtán	jorbu+N+SgGenCmp+Cmp#dáhtá+N+Sg+Gen+PxSg1
jorbbodáhtán	jorbu+N+SgGenCmp+Cmp#dáhtá+N+Sg+Acc+PxSg1
jávkkodáhtán	jávku+N+SgGenCmp+Cmp#dáhtá+N+Ess
jávkkodáhtán	jávku+N+SgGenCmp+Cmp#dáhtá+N+Sg+Nom+PxSg1
jávkkodáhtán	jávku+N+SgGenCmp+Cmp#dáhtá+N+Sg+Gen+PxSg1
jávkkodáhtán	jávku+N+SgGenCmp+Cmp#dáhtá+N+Sg+Acc+PxSg1
molsudáhtán	molsut+V+TV+Actor+N+SgNomCmp+Cmp#dáhtá+N+Ess
molsudáhtán	molsut+V+TV+Actor+N+SgNomCmp+Cmp#dáhtá+N+Sg+Nom+PxSg1
molsudáhtán	molsut+V+TV+Actor+N+SgNomCmp+Cmp#dáhtá+N+Sg+Gen+PxSg1
molsudáhtán	molsut+V+TV+Actor+N+SgNomCmp+Cmp#dáhtá+N+Sg+Acc+PxSg1
molsudáhtán	molsut+V+TV+Actor+N+SgGenCmp+Cmp#dáhtá+N+Ess
molsudáhtán	molsut+V+TV+Actor+N+SgGenCmp+Cmp#dáhtá+N+Sg+Nom+PxSg1
molsudáhtán	molsut+V+TV+Actor+N+SgGenCmp+Cmp#dáhtá+N+Sg+Gen+PxSg1
molsudáhtán	molsut+V+TV+Actor+N+SgGenCmp+Cmp#dáhtá+N+Sg+Acc+PxSg1
ráhkádáhtán	ráhkká+Sem/Ani+N+SgGenCmp+Cmp#dáhtá+N+Ess
ráhkádáhtán	ráhkká+Sem/Ani+N+SgGenCmp+Cmp#dáhtá+N+Sg+Nom+PxSg1
ráhkádáhtán	ráhkká+Sem/Ani+N+SgGenCmp+Cmp#dáhtá+N+Sg+Gen+PxSg1
ráhkádáhtán	ráhkká+Sem/Ani+N+SgGenCmp+Cmp#dáhtá+N+Sg+Acc+PxSg1
suivvástuhtán	suivvástuvvat+V+IV+Der/ahtti+V+TV+Ind+Prs+Sg1
suivvástuhtán	suivvástuhttit+V+TV+Ind+Prs+Sg1
álkidáhtán	álki+A+SgNomCmp+Cmp#dáhtá+N+Ess
álkidáhtán	álki+A+SgNomCmp+Cmp#dáhtá+N+Sg+Nom+PxSg1
álkidáhtán	álki+A+SgNomCmp+Cmp#dáhtá+N+Sg+Gen+PxSg1
álkidáhtán	álki+A+SgNomCmp+Cmp#dáhtá+N+Sg+Acc+PxSg1
álkidáhtán	álki+A+SgGenCmp+Cmp#dáhtá+N+Ess
álkidáhtán	álki+A+SgGenCmp+Cmp#dáhtá+N+Sg+Nom+PxSg1
álkidáhtán	álki+A+SgGenCmp+Cmp#dáhtá+N+Sg+Gen+PxSg1
álkidáhtán	álki+A+SgGenCmp+Cmp#dáhtá+N+Sg+Acc+PxSg1
čiehkádáhtán	čiehká+N+SgNomCmp+Cmp#dáhtá+N+Ess
čiehkádáhtán	čiehká+N+SgNomCmp+Cmp#dáhtá+N+Sg+Nom+PxSg1
čiehkádáhtán	čiehká+N+SgNomCmp+Cmp#dáhtá+N+Sg+Gen+PxSg1
čiehkádáhtán	čiehká+N+SgNomCmp+Cmp#dáhtá+N+Sg+Acc+PxSg1
báldáláttán	bálddis+Sem/Ani+N+SgGenCmp+Cmp#láttán+Sem/Hum+N+Sg+Nom
bálváláttán	bálvá+Sem/Hum+N+SgNomCmp+Cmp#láttán+Sem/Hum+N+Sg+Nom
cuovkuláttán	cuovkut+V+TV+Actor+N+SgNomCmp+Cmp#láttán+Sem/Hum+N+Sg+Nom
cuovkuláttán	cuovkut+V+TV+Actor+N+SgGenCmp+Cmp#láttán+Sem/Hum+N+Sg+Nom
fárvelledán	fárvelledit+V+TV+PrfPrc
fárvelledán	fárvelledit+V+TV+Actor+N+Sg+Nom+PxSg1
fárvelledán	fárvelledit+V+TV+Actor+N+Sg+Gen+PxSg1
fárvelledán	fárvelledit+V+TV+Actor+N+Sg+Acc+PxSg1
fárvelledán	fárvelledit+V+TV+Ind+Prs+Sg1
láhtuláttán	láhttu+N+SgGenCmp+Cmp#láttán+Sem/Hum+N+Sg+Nom
vuoššán	vuoššat+V+TV+Actor+N+Sg+Nom+PxSg1
vuoššán	vuoššat+V+TV+Actor+N+Sg+Gen+PxSg1
vuoššán	vuoššat+V+TV+Actor+N+Sg+Acc+PxSg1
áiduláttán	áidut+V+TV+Actor+N+SgNomCmp+Cmp#láttán+Sem/Hum+N+Sg+Nom
áiduláttán	áidut+V+TV+Actor+N+SgGenCmp+Cmp#láttán+Sem/Hum+N+Sg+Nom
átnuláttán	ádnu+N+SgGenCmp+Cmp#láttán+Sem/Hum+N+Sg+Nom
čátnáláttán	čátná+N+SgNomCmp+Cmp#láttán+Sem/Hum+N+Sg+Nom
čiekčáláttán	čiekčá+Sem/Ani+N+SgNomCmp+Cmp#láttán+Sem/Hum+N+Sg+Nom
čuogguláttán	čuoggut+V+TV+Actor+N+SgNomCmp+Cmp#láttán+Sem/Hum+N+Sg+Nom
čuogguláttán	čuoggut+V+TV+Actor+N+SgGenCmp+Cmp#láttán+Sem/Hum+N+Sg+Nom
čuoibmuláttán	čuoibmut+V+TV+Actor+N+SgNomCmp+Cmp#láttán+Sem/Hum+N+Sg+Nom
čuoibmuláttán	čuoibmut+V+TV+Actor+N+SgGenCmp+Cmp#láttán+Sem/Hum+N+Sg+Nom
čuorvuláttán	čuorvut+V+TV+Actor+N+SgNomCmp+Cmp#láttán+Sem/Hum+N+Sg+Nom
čuorvuláttán	čuorvut+V+TV+Actor+N+SgGenCmp+Cmp#láttán+Sem/Hum+N+Sg+Nom
čárvuláttán	čárvut+V+TV+Actor+N+SgNomCmp+Cmp#láttán+Sem/Hum+N+Sg+Nom
čárvuláttán	čárvut+V+TV+Actor+N+SgGenCmp+Cmp#láttán+Sem/Hum+N+Sg+Nom
bážán	báhčit+V+TV+Ind+Prs+Sg1
bážán	bážá+N+Ess
bážán	bážá+N+Sg+Nom+PxSg1
bážán	bážá+N+Sg+Gen+PxSg1
bážán	bážá+N+Sg+Acc+PxSg1
bogán	bohkit+V+TV+Ind+Prs+Sg1
borggán	borgit+V+IV+Ind+Prs+Sg1
cihcán	cihcit+V+TV+PrfPrc
cissán	cissá+G3+N+Ess
cissán	cissá+G3+N+Sg+Nom+PxSg1
cissán	cissá+G3+N+Sg+Gen+PxSg1
cissán	cissá+G3+N+Sg+Acc+PxSg1
cissán	cissat+V+TV+Actor+N+Sg+Nom+PxSg1
cissán	cissat+V+TV+Actor+N+Sg+Gen+PxSg1
cissán	cissat+V+TV+Actor+N+Sg+Acc+PxSg1
dáhpán	dáhpi+N+Sg+Nom+PxSg1
dáhpán	dáhpi+N+Sg+Gen+PxSg1
dáhpán	dáhpi+N+Sg+Acc+PxSg1
duosttán	duosttán+Adv
dámán	dámá+Sem/Hum+N+Ess
dámán	dámá+Sem/Hum+N+Sg+Nom+PxSg1
dámán	dámá+Sem/Hum+N+Sg+Gen+PxSg1
dámán	dámá+Sem/Hum+N+Sg+Acc+PxSg1
govssán	goksit+V+TV+Ind+Prs+Sg1
jolán	jolá+N+Ess
jolán	jolá+N+Sg+Nom+PxSg1
jolán	jolá+N+Sg+Gen+PxSg1
jolán	jolá+N+Sg+Acc+PxSg1
jurssán	jursit+V+TV+Ind+Prs+Sg1
lođán	lođá+N+Ess
lođán	lođá+N+Sg+Nom+PxSg1
lođán	lođá+N+Sg+Gen+PxSg1
lođán	lođá+N+Sg+Acc+PxSg1
ruohkán	ruohki+N+Sg+Nom+PxSg1
ruohkán	ruohki+N+Sg+Gen+PxSg1
ruohkán	ruohki+N+Sg+Acc+PxSg1
siđán	sihtit+V+TV+Ind+Prs+Sg1
sisttán	siste+Po+PxSg1
surggán	surgit+V+TV+Ind+Prs+Sg1
ságán	ságá+N+Ess
ságán	ságá+N+Sg+Nom+PxSg1
ságán	ságá+N+Sg+Gen+PxSg1
ságán	ságá+N+Sg+Acc+PxSg1
čálán	čállit+V+TV+Ind+Prs+Sg1
čálán	čálán+Sem/Hum+N+Sg+Nom
